臺北高等行政法院判決
111年度交上字第282號
上  訴  人  王曉俐                                     
被 上訴 人  桃園市政府交通事件裁決處

代  表  人  張丞邦（處長）
上列當事人間交通裁決事件，上訴人對於中華民國111年7月14日
臺灣桃園地方法院111年度交字第15號行政訴訟判決，提起上訴
，本院判決如下：
    主  文
上訴駁回。
上訴審訴訟費用新臺幣柒佰伍拾元由上訴人負擔。
　　事實及理由
一、爭訟概要：上訴人於民國110年8月26日14時3分許，駕駛車
    牌號碼OOOO－OO號自用小客貨車（下稱系爭車輛），行經桃
    園市○○區○○路○○○○000巷口時，為民眾檢舉，經桃園市政府
    警察局平鎮分局（下稱舉發機關）員警認上訴人有「駕車行
    經有燈光號誌管制之交岔路口闖紅燈（紅燈左轉）」之違規
    ，遂逕行舉發並填製桃警局交字第DG3148777號之舉發違反
    道路交通管理事件通知單（下稱系爭舉發通知單），記載應
    到案日期110年10月24日前，並移送被上訴人處理。嗣上訴
    人於期限內到案陳述不服舉發，經被上訴人函請舉發機關協
    助查明事實後，認上訴人確有「駕車行經燈光號誌管制之交
    岔路口闖紅燈」之違規，即於110年12月7日填製桃交裁罰字
    第58－DG3148777號裁決書（下稱原處分），爰依道路交通管
    理處罰條例（下稱道交條例）第53條第1項及違反道路交通
    管理事件統一裁罰基準及處理細則（下稱裁罰基準及處理細
    則）等規定，裁處上訴人罰鍰新臺幣（下同）2,700元，並
    記違規點數3點等處分。上訴人不服，提起行政訴訟，經臺
    灣桃園地方法院（下稱原審）以111年度交字第15號行政訴
    訟判決（下稱原判決）駁回上訴人之訴。上訴人猶不服，遂
    提起本件上訴。
二、上訴人起訴主張及訴之聲明、被上訴人於原審之答辯及聲明
    、原判決認定之事實及理由，均引用原判決所載。
三、上訴意旨略以：
　　上訴人有到舉發機關仔細看過完整錄影過程，影片未開始時
    停在14時3分38秒，此時的紅綠燈完全沒有亮任何燈號，影
    片開始播放到14時3分39秒才看到紅燈，錄影截圖①號正常38
    秒至39秒這段車距應該會有綠燈與黃燈先亮才有紅燈，可是
    並沒有出現，①號號誌燈呈現紅燈，但同一路口號誌燈②號呈
    現綠燈，此時系爭車輛已經通過停止線準備左轉。上訴人很
    確定當天在路口時號誌燈仍然是綠燈的狀態，所以上訴人肯
    定①號號誌燈是變造的，且截圖③號至⑧號的紅燈是有正常的
    炫光光芒，⑤號紅燈炫光光度最明顯，但①號號誌截圖最大張
    ，炫光度卻完全沒有。請求法院通知上訴人到庭說明，以保
    障上訴人之程序主體權，並廢棄原判決、撤銷原處分。
四、本院經核原判決駁回上訴人之訴，並無違誤，茲就上訴意旨
    補充論斷於下：
　㈠按行政訴訟法第237條之7明定：「交通裁決事件之裁判，得
    不經言詞辯論為之。」其立法意旨在於：「考量交通裁決事
    件質輕量多，且裁罰金額普遍不高，如卷內事證已臻明確，
    尚須通知兩造到庭辯論，無異增加當事人之訟累，爰於本條
    明定，其裁判得不經言詞辯論為之」可見立法者係權衡交通
    裁決事件之性質與訴訟經濟、當事人應訴成本（包括勞力、
    時間與費用）等因素，認受理交通裁決事件之地方法院行政
    訴訟庭得在「卷內事證已臻明確」之前提下，採取較為簡速
    之程序，不經言詞辯論而逕為裁判。所謂「卷內事證已臻明
    確」並無明定限於起訴當時卷內所呈現之事證，縱於起訴後
    當事人所提出而存於卷內之事證亦屬之，如地方法院行政訴
    訟庭認事證明確，仍得不經言詞辯論判決。
　㈡原審依系爭舉發通知單、檢舉資料、舉發機關111年1月24日
    平警分交字第1110003075號函暨採證光碟、駕駛人資料及汽
    車車籍查詢等資料進行認定，並當庭勘驗採證光碟結果為：
    「⒈檔案名稱：376431816C_1110003075_ATTACH1。⒉光碟播
    放時間共20秒，本檔案之錄影畫面係2021年8月26日14時許
    所錄製，為檢舉人車輛行車記錄器之錄影畫面。⒊錄影畫面
    一開始，可看見上訴人駕駛系爭車輛行駛於該路段之內側車
    道上，且前方路口之兩個號誌均呈現『紅燈』狀態，並無一個
    是綠燈、一個是紅燈之情形，而檢舉人車輛則行駛於系爭車
    輛後方。⒋錄影畫面時間14時3分40秒許，系爭車輛無視路口
    號誌為『紅燈』狀態下，逕自超越停止線及行人穿越道，並於
    錄影畫面時間14時3分54秒許左轉中豐路593巷」等情（原審
    卷第51頁），業經法官及書記官於勘驗筆錄簽名，並將所製
    作筆錄送達予上訴人予其陳述意見，有勘驗筆錄及送達證書
    在卷可查（原審卷第55頁）。而上訴人亦已於收受前開勘驗
    筆錄後之111年7月5日（原審法院收文日）提出陳報狀進行
    說明（原審卷第59頁），堪認原審業已踐行合法訴訟程序，
    使上訴人就準備程序進行之情形有表示意見之機會，自得作
    為原判決之基礎。從而，原審法院審究其判決基礎已臻明確
    ，無再行言詞辯論程序之必要而為判決，經核其程序並無違
    誤。
　㈢而原審依上開資料及當庭勘驗採證光碟結果認定上訴人確有
    駕車行經有燈光號誌管制之交岔路口闖紅燈之違規行為，並
    就上訴人指摘敘明：依道路交通標誌標線號誌設置規則第20
    1條第3款、第5款、第214條第1項第3款、第221條規定，主
    管機關在設置行車管制號誌燈面時，不論在同一燈面上，或
    是該路口同時設置有近端號誌與遠端號誌時，均不應使圓形
    紅燈與圓形綠燈同時並亮，且不應使車輛駕駛人同時看到不
    同交通管制燈號且易生混淆之燈面。顯見交岔路口之行車管
    制號誌燈面之設置，不可能發生上訴人主張之同一路口之兩
    個燈號，一個為紅燈、一個為綠燈之情形甚明。上訴人固一
    再執陳詞稱影片前方路口號誌並未一致云云，惟當事人主張
    有利於己之事實者，就其事實有舉證之責任，但法律別有規
    定，或依其情形顯失公平者，不在此限。是原審審視前揭勘
    驗結果內容後，以該等錄影影片畫面之畫質及光線前後一致
    ，週邊景物亦保持連續，並無相關剪接或變造等人為造作之
    跡證，因而認該影片確實係於本件違規時、地直接拍攝之事
    實結果；復依勘驗筆錄之內容說明整個過程並未看見上訴人
    所述有同一路口之兩個燈號一個為紅燈、一個為綠燈之情（
    原審卷第51頁）明確。此既為原審勘驗證物之親眼見聞，上
    訴人主張本件影像資料可能經過偽造、變造云云，卻未提出
    證據以實其說，其主張實不足為採。至上訴人表示採證光碟
    影片內之路口號誌並未出現綠燈變黃燈之過程云云，此亦經
    原審於原判決中說明本件上訴人於中豐路口左轉中豐路593
    巷之前，該行向之號誌早已呈現「紅燈」狀態，故並不會錄
    攝到燈號變換之過程，縱檢舉人提供之行車記錄器影像並未
    有燈號變換之過程，亦不影響原審對上訴人違規事實之認定
    ，上訴人此部分之主張亦不足為其有利之認定。
五、綜上所述，原判決已就其調查證據結果及得心證之理由，就
    上訴人之主張何以不足為採，予以指駁甚明，並無判決違背
    法令之情形。上訴論旨摘原判決違背法令，求予廢棄，為無
    理由，應予駁回。又交通裁決事件之上訴，行政法院為訴訟
    費用之裁判時，應確定其費用額，行政訴訟法第237條之9第
    2項準用第237條之8第1項規定甚明。上訴人提起本件上訴，
    既無理由，應予駁回，則上訴審裁判費750元應由上訴人負
    擔，併予確定如主文第2項所示。
六、據上論結，本件上訴為無理由，依行政訴訟法第237條之9第
    2項、第236條之2第3項、第255條第2項、第237條之8第1項
    、第98條第1項前段，判決如主文。　　
中　　華　　民　　國　　111 　年　　11　　月　　28　　日
　　　　　          臺北高等行政法院第六庭
                              審判長法  官　許麗華
                                    法  官　郭銘禮
                                    法  官　林學晴  
上為正本係照原本作成。
不得上訴。
中　　華　　民　　國　　111 　年　　11　　月　　28　　日
           　　　　　　      　　　 書記官  劉道文